# 请教，陈版主国有资产无偿划转

提问人：Up 灬灬 时间：2021-05-25 19:02:51
单位接受，财政局无偿划拨的一些资产，这些资产大部分是路灯，管道什么的，对于公司并不会产生任何收益，这种情况还需要计提折旧吗，这个折旧年限，怎么定。补充，财政局也是公司的股东之一

回答人：chenyiwei
这已经不是是否计提折旧的问题了。
既然“对于公司并不会产生任何收益”，那么是否符合资产的定义和确认条件？能否作为资产入账？由此导致的净资产虚增是否合规？对这类平台公司为了增大发债额度而以公益性资产注入虚增净资产的舞弊风险务必高度关注。